【裁判字號】    90,易,1022
【裁判日期】    900725
【裁判案由】    賭博
【裁判全文】
臺灣彰化地方法院刑事判決                          九十年度易字第一二二號
    公  訴  人  臺灣彰化地方法院檢察署檢察官
    被      告  甲○○
    被      告  乙○○
右列被告等因賭博案件，經檢察官提起公訴（九十年度偵字第一一二號），本院判決
左如：
    主  文
甲○○共同連續意圖營利聚眾賭博，處有期徒刑肆月，如易科罰金以參佰元折算壹日
。扣案之傳真機壹台、電話答錄機壹台、錄音帶壹捲、簽賭單壹佰零壹張及賭資新台
幣柒佰貳拾伍元均沒收。
乙○○共同意圖營利聚眾賭博，處有期徒刑貳月，如易科罰金以參佰元折算壹日，緩
刑貳年。
    事實
一、甲○○基於意圖營利之概括犯意，自民國八十八年四月間某日起，自任組頭，連
    續提供彰化縣北斗鎮○○里○○路○段六十七巷二十五號住處兼營雜貨店處為公
    眾得出入之場所，設置六合彩之賭局，聚集不特定之多數人猜號核對由香港政府
    發行在上開其間每星期二、四開獎之六合彩號碼，以附表所示之方式賭博財物。
    其於八十九年十二月二十二日適有事外出，其妻乙○○竟基於共同意圖營利之概
    括犯意，於甲○○外出之時間，在前開處所，接聽定不特定賭客撥來下簽賭號碼
    之電話。迨至同日下午十七時四十分許，在前開彰化縣北斗鎮○○里○○路○段
    六十七巷二十五號處為警查獲，並扣得甲○○所有供經營六合彩賭博用之傳真機
    一台、電話答錄機一台、錄音帶一捲、簽賭單一百零一張及賭資新台幣（下同）
    七百二十五元。
二、案經彰化縣警察局北斗分局報請台灣彰化地方法院檢察署檢察官偵查起訴。
    理  由
一、訊據被告甲○○對其於前揭時、地經營六合彩之事實，惟矢口否認同案被告即其
    妻乙○○涉有經營六合彩賭博之犯行，並辯稱其妻即被告乙○○確係未參與六合
    彩之經營云云。另訊被告乙○○亦矢口否認涉有經營六合彩之犯行，並辯稱：伊
僅於八十九年十二月二十二日當天，幫其夫即被告甲○○接賭客撥來之電話而已
    云云。然查：被告乙○○確係於八十九年十二月二十二日接聽賭客撥來簽賭六合
    彩之電話等事實，有扣案之錄音帶可證，按時下經營六合彩者，大都是以電話與
    簽賭者聯絡，並由簽賭者以電話下簽注之形式為之，是被告乙○○接聽簽賭者撥
    來下簽賭之電話，業已參與經營六合彩之行為，至為明確。至於被告夫婦所辯，
    應係不解共犯定義所致。此外，復有傳真機一台、電話答錄機一台、錄音帶一捲
    、簽賭單一百零一張及賭資七百二十五元扣案可資佐證。是被告甲○○、乙○○
    所辯，係不暗法令之詞，不可採信。從而，事證已臻明確，被告甲○○、乙○○
    之犯行，洵堪認定。
二、核被告甲○○、乙○○前開經營六合彩賭局之行為，係皆犯刑法第二百六十六條
    第一項前段普通賭博罪、第二百六十八條之意圖營利供給賭博場所罪、意圖營利
    聚眾賭博罪。在每期六合彩開獎前之多次提供賭博場所、聚眾賭博及與賭客對賭
    之行為，均係單一決意之接續實施為接續犯；又所犯刑法第二百六十六條第一項
    前段普通賭博罪、第二百六十八條之意圖營利供給賭博場所罪、意圖營利聚眾賭
    博罪等，均係基於一個賭博犯意之決定，達成其同一犯罪之各個舉動，屬於法律
    概念上之一行為，自屬想像競合犯，應從一重之意圖營利聚眾賭博罪處斷。被告
    甲○○就八十九年十二月二十二日當天，經營六合彩之行為，與被告乙○○有犯
    意之聯絡及行為之分擔，為共同正犯。被告甲○○其先後多次行為，時間緊接，
    犯罪構成要件相同，顯係基於概括之犯意為之，應依連續犯之規定論以一罪，並
    加重其刑。爰審酌被告甲○○、乙○○之犯罪動機、目的、手段、所生之危害及
    犯罪後之態度等一切情狀，各量處如主文所示之刑，並均諭知易科罰金之折算標
    準。查被告乙○○前未曾受有期徒刑以上刑之宣告，此有臺灣彰化地方法院檢察
    署刑案資料查註紀錄表一紙在卷可稽，其經此教訓，應知警惕而無再犯之虞，所
    宣告之刑，認以暫不執行為適當，併予宣告緩刑二年，以勵自新。另扣案之傳真
    機壹台、電話答錄機壹台、錄音帶壹捲、簽賭單壹佰零壹張及賭資新台幣柒佰貳
    拾伍元係被告甲○○所有，且為供被告甲○○經營六合彩賭博犯罪所用之物，此
    業被告甲○○供承在卷，故依法併予宣告沒收。
據上論斷，依刑事訴訟法第二百九十九條第一項前段，刑法第二十八條、第五十六條
、第二百六十六條第一項前段、第二百六十八條、第五十五條、第四十一條第二項、
第三十八條第一項第二款，罰金罰鍰提高標準條例第一條前段、第二條前段，判決如
主文。
本案經檢察官王怡仁到庭執行職務。
中      華      民      國      九十     年      七     月     二十五   日
                                  臺灣彰化地方法院刑事第三庭
                                      法      官  洪  志  賢
右正本證明與原本無異。
如不服本判決，應於判決送達後十日內，向本院提出上訴狀（須附繕本）。
                                      法院書記官  洪  年  慶
中      華      民      國      九十     年      八     月       一     日
刑法第二百六十六條
在公共場所或公眾得出入之場所賭博財物者，處一千元以下罰金，但以供人暫時娛樂
之物為賭博者，不在此限。
當場賭博之器具與在賭檯或兌換籌碼處之財物，不問屬於犯人與否，沒收之。
刑法第二百六十八條
意圖營利，供給賭博場所或聚眾賭博者，處三年以下有期徒刑，得併科三千元以下罰
金。


司法院資訊處製作；財團法人民間司法改革基金會備份。
